臺灣桃園地方法院刑事判決
109年度重訴字第41號
公  訴  人  臺灣桃園地方檢察署檢察官  
被      告  曾炳輝



選任辯護人  陳俊翰律師
被      告  林育震


選任辯護人  邱馨儀律師（法扶律師）
上列被告因違反毒品危害防制條例等案件，經檢察官提起公訴（
107 年度偵字第22944 號、107 年度偵字第25448 號、108 年度
毒偵字第5506號、108 年度偵字第22742 號、108 年度偵字第26
271號），本院判決如下：
    主  文
曾炳輝犯如附表一所示之罪，各處附表一「宣告刑及沒收」欄所
示之刑及沒收；又共同犯運輸第二級毒品罪，累犯，處有期徒刑
玖年拾月。扣案如附表二編號一所示之物沒收銷燬、如附表二編
號三、四所示之物沒收。應執行有期徒刑貳拾柒年陸月。
林育震犯如附表一所示之罪，各處附表一「宣告刑及沒收」欄所
示之刑及沒收；又共同犯持有第一級毒品純質淨重十公克以上罪
，處有期徒刑壹年捌月。扣案如附表二編號二所示之物沒收銷燬
；又共同犯運輸第二級毒品罪，處有期徒刑參年。扣案如附表二
編號一所示之物沒收銷燬，如附表二編號三、四所示之物沒收；
又犯行使偽造私文書罪，處有期徒刑肆月，如易科罰金，以新臺
幣壹仟元折算壹日。附表三「偽造之署押/ 數量」所示偽造之「
薛人登」署名、指印沒收。上開有期徒刑不得易科罰金部分，應
執行有期徒刑拾伍年。
曾炳輝被訴持有第一級毒品純質淨重十公克以上部分無罪。
曾炳輝被訴施用第二級毒品部分公訴不受理。
    事  實
一、曾炳輝、林育震均明知海洛因係毒品危害防制條例第2條第2
     項第1 款所列管之第一級毒品、甲基安非他命則係同條例
    第2 條第2 項第2 款所列管之第二級毒品，不得運輸、販賣
    及持有第一級毒品純質淨重10公克以上，竟共同或各自為下
    列行為：
  ㈠曾炳輝、林育震共同基於販賣第一級毒品海洛因、第二級毒
    品甲基安非他命以營利之犯意，由劉天佑先聯繫曾炳輝談妥
    毒品交易之種類、數量及價錢後，再由曾炳輝指示林育震攜
    帶毒品前往送交予劉天佑，而分別於附表一所示之交易時間
    、地點，以附表一所示之交易價格，共同販賣如附表一「交
    易毒品種類/ 數量」欄所示之毒品予劉天佑（各次販賣毒品
    之時間、地點、種類、數量及金額，詳如附表一所示）。
  ㈡林育震與真實姓名、年籍不詳之成年人共同基於持有第一級
    毒品純質淨重10公克以上之犯意，由該不詳之人於民國107
    年8 月10日前某時許，在不詳地點，以不詳方式取得第一級
    毒品海洛因28包後，再委由另名真實姓名、年籍不詳之成年
    男子，於107 年8 月10日某時許，在桃園市蘆竹區聯福街聯
    福巷某處將上開海洛因28包交付予林育震，林育震即將之藏
    放在桃園市○○區○○街○○巷00號4 樓之居處（下稱聯福街居處
    ），而與該不詳之人自斯時起共同持有上開海洛因。
  ㈢曾炳輝、林育震共同基於運輸第二級毒品之犯意，於107 年
    9 月1 日中午12時27分許，由曾炳輝駕車搭載林育震前往址
    設桃園市○○區○○○路0 段0 號之高鐵桃園站，指示林育震搭
    乘同日下午1 時43分許自高鐵桃園站出發之高鐵前往高鐵左
    營站。嗣林育震抵達址設高雄市○○區○○路000 號之高鐵左營
    站後，即於同日晚間在高鐵左營站4 樓之停車場內，向真實
    姓名、年籍不詳，綽號「阿平」之成年男子取得第二級毒品
    甲基安非他命6包，復依曾炳輝指示，攜帶上開甲基安非他
    命搭乘約同日晚間9 時30分許自高鐵左營站出發北上返回高
    鐵桃園站之高鐵，而共同起運運輸上開甲基安非他命。後於
    107 年9 月1 日晚間11時35分許，警察在高鐵桃園站地下1 
    樓內拘提林育震，並扣得其從高雄攜回之第二級毒品甲基安
    非他命6 包（附表二編號1)、iPhone手機1支（附表二編號3
    ）及高鐵車票1張(附表二編號4）；另於107年9月2日凌晨0 
    時35分許，在上開聯福街住處，扣得第一級毒品海洛因28包
    （附表二編號2）及電子磅秤2 台（附表二編號7）、分裝袋
    3包（附表二編號8），始悉上情。
二、林育震於上開時間、地點經警拘提到案時，為掩飾其通緝犯
    之身分，竟基於行使偽造私文書、偽造署押之接續犯意，於
    附表三所示時間，冒用不知情之薛人登名義，謊稱其為「薛
    人登」本人，以「薛人登」之名義分別在附表三所示「文件
    」之「偽造之欄位」上，偽造「薛人登」名義之署名、指印
    （偽造之文件、欄位及偽造之「薛人登」署押、數量詳如附
    表三所載），其中編號1、18、19所示之「臺灣桃園地方檢
    察署檢察官拘票」、「本院送達證書」足以表彰「薛人登」
    收受拘票、聲請羈押聲請書及押票等文書之意；編號4、21⑴
    所示之「指認犯罪嫌疑人紀錄表」足以表示「薛人登」本人
    就照片中之犯罪嫌疑人進行指認以供警方作為辦案證據之意
    ；編號6、7、13所示之「自願受搜索同意書」、「勘察採證
    同意書」已表彰「薛人登」自願受搜索、採尿之意；編號12
    之「執行逮捕、拘禁告知親友通知書」則表示「薛人登」雖
    受警察拘提，但無庸通知指定親友之意；另編號15之「證人
    結文」則表示「薛人登」已明瞭證人具結之效力、處罰，並
    願據實陳述之意思，而林育震復將上開文書交付承辦員警及
    司法人員收執而行使之，足以生損害於薛人登本人及司法機
    關對於文件製作與犯罪偵查之正確性。
三、案經新北市政府警察局刑事警察大隊報告臺灣桃園地方檢察
    署檢察官偵查起訴。
    理  由
甲、有罪部分：
壹、程序方面
一、證人即被告林育震於警詢中之證述，對被告曾炳輝具有證據
    能力：
  ㈠被告曾炳輝及其辯護人雖認林育震於警詢之陳述為傳聞證據
    ，不具有證據能力等語（見本院109 年度重訴字第41號卷，
    下稱本院卷，第175 頁）。然林育震於警詢時就其如何受被
    告曾炳輝指示，而於附表一所示之時、地販賣、交付毒品予
    劉天佑之經過，以及於事實一、㈢所示時間南下前往高雄向
    「阿平」取得甲基安非他命並運輸北上等節，均證述詳細；
    嗣於本院審理中對上情則改稱均係受「哲哥」而非被告曾炳
    輝之指示等語，證述顯然前後不一。
　㈡本院審酌林育震於警詢中所為之陳述，距案發時點較近（林
    育震製作警詢筆錄之時間分別為107年9月2日、同年9月11日
    ），記憶力應屬清晰，其陳述應較趨於真實，憑信性甚高。
    且觀諸警詢筆錄記載之內容，員警問答過程係採取一問一答
    、開放式問題為之，並使林育震連續陳述，難認有何強暴、
    脅迫、利誘等不正訊問之情事，況員警亦已告知林育震誣告
    他人犯罪之刑事責任（見臺灣桃園地方檢察署107年度偵字
    第22944號卷，下稱偵22944卷，第12頁），經林育震衡量自
    身利害而仍指認被告曾炳輝，且在確認其所述均出於自由意
    識下所為無誤後，再由林育震於筆錄上簽名捺印（見偵2294
    4卷第12頁反面、第83頁反面）；復參以林育震於本院審理
    時陳稱其歷次所述均係出於其自由意志，並未遭人威脅、利
    誘等語（見本院卷第440頁），是自上開警詢筆錄製作之原
    因、過程、功能以觀，其於警詢之陳述自屬可信。且林育震
    於製作上開警詢筆錄時，被告曾炳輝尚未到案，而係由其單
    獨製作筆錄，惟於本院審理中作證時，則與被告曾炳輝同時
    在庭陳述，較之於警詢時之外部情況，自有較多來自被告曾
    炳輝之人情壓力等外力干擾，因認其警詢陳述係出於自然之
    發言，而有較為可信之特別情況。況林育震於警詢所為之陳
    述，既得與證人劉天佑、其平日筆記等證據相互對照（詳後
    述），自為證明本案犯罪事實存否所必要，依刑事訴訟法第
    159條之2規定，應認林育震於警詢之陳述對被告曾炳輝具有
    證據能力，而得採為本案認定被告曾炳輝犯罪事實之依據。
二、證人劉天佑於警詢之證述，對被告曾炳輝不具證據能力：
    證人劉天佑警詢之陳述，對被告曾炳輝而言，屬被告以外之
    人於審判外之陳述，為傳聞證據，且經被告曾炳輝及其辯護
    人爭執上開陳述之證據能力（見本院卷第175 頁）。本院審
    酌上開陳述作成之狀況，並考量劉天佑業於本院審理時以證
    人身分到庭具結作證，而經檢、辯雙方為交互詰問；且劉天
    佑於警詢所為之陳述，與其於本院審理中證述之內容大致相
    符，而無事證可認有「具有較可信之特別情況」，且為證明
    犯罪事實存否所必要之情形，與刑事訴訟法第159 條之2 所
    定情形不相符合，復查無其他得例外取得證據能力之法律依
    據，是劉天佑於警詢時之陳述，對被告曾炳輝而言應不具有
    證據能力，不得作為對其論罪之依據。
三、證人林育震、劉天佑於偵查中之陳述，對被告曾炳輝具有證
    據能力：
  ㈠證人林育震、劉天佑偵查中經具結之陳述部分：
　⒈按被告以外之人於偵查中向檢察官所為之陳述，除顯有不可
    信之情況者外，得為證據，是上開規定已揭示被告以外之人
    於偵查中向檢察官所為之陳述，原則上有證據能力，僅於顯
    有不可信之情況者，始例外否定其得為證據。則被告如未主
    張並釋明顯有不可信之情況時，檢察官自無須再就無該例外
    情形為舉證。查，證人林育震、劉天佑於偵查中經檢察官告
    以具結之義務及偽證之處罰，並由其等以證人身分具結後所
    為之證述，應足擔保其等證述之真實性，且亦無積極證據顯
    示上開林育震、劉天佑以證人身分作證時，係於遭受強暴、
    脅迫、詐欺、利誘等外力干擾情形，或在影響其心理狀況，
    致妨礙其自由陳述等顯不可信之情況下所為，是客觀上並無
    顯不可信之情況，被告曾炳輝及其辯護人復未具體指摘林育
    震、劉天佑於偵查中以證人身分所為之證述，究有何特別不
    可信之處，自應認以其等以證人身分於偵查中所為之證述，
    具有證據能力。
  ⒉且林育震、劉天佑均經本院以證人身分於審理中傳喚到庭作
    證，並賦予被告曾炳輝及辯護人對質詰問機會，應已合法調
    查，是其等於偵查中經具結之證述對告曾炳輝而言，自有證
    據能力。
  ㈡證人林育震於偵查中未經具結之陳述部分：
  ⒈被告以外之人於偵查中未經具結所為之陳述，因欠缺具結，
    難認檢察官已恪遵法律程序規範，而與刑事訴訟法第159 條
    之1 第2 項之規定有間。細繹之，被告以外之人於偵查中，
    經檢察官非以證人身分傳喚，於取證時，除在法律上有不得
    令其具結之情形者外，亦應依人證之程序命其具結，方得作
    為證據，此於臺灣最高法院93年台上字第6578號判決已就被
    害人部分，為原則性闡釋；惟是類被害人、共同被告、共同
    正犯等被告以外之人，在偵查中未經具結之陳述，依通常情
    形，其信用性仍遠高於在警詢等所為之陳述，衡諸其等於警
    詢等所為之陳述，均無須具結，卻於具有特信性、必要性時
    ，即得為證據，則若謂該偵查中未經具結之陳述，一概無證
    據能力，無異反而不如警詢等之陳述，顯然失衡。因此，被
    告以外之人於偵查中未經具結所為之陳述，如與警詢等陳述
    同具有特信性、必要性時，依舉輕以明重原則，本於刑事訴
    訟法第159 條之2 、第159 條之3 之同一法理，例外認為有
    證據能力，以彌補法律規定之不足，俾應實務需要，方符立
    法本旨。
　⒉林育震於偵查中以被告身分所為、未經具結之陳述，固屬被
    告曾炳輝以外之人於審判外之陳述。然林育震當時係以被告
    之身分經檢察官傳喚到庭，此觀臺灣桃園地方檢察署點名單
    上之記載即可知悉（見偵22944卷第62頁、臺灣桃園地方檢
    察署108年度偵字第26271號卷，下稱偵26271卷，第287頁）
    ，是檢察官既未以證人之身分訊問林育震，則其未命林育震
    具結，當屬檢察官調查證據職權之適法行使，而無違法可言
    。又參酌林育震於偵訊時陳述有關本案與被告曾炳輝共同販
    賣、運輸毒品之過程，係採取一問一答方式，且陳述內容詳
    細，復依卷內資料，亦查無偵查中陳述時之外在環境有任何
    顯不可信或檢察官違法取證之情狀，堪認其於偵查中所為上
    開事實部分之陳述，具有特別可信性，依刑事訴訟法第159
    條之1第2項規定，應有證據能力。本院復於審理時以證人身
    分傳喚林育震到庭作證，給予被告曾炳輝及辯護人與之對質
    之機會，亦已合法調查，而得作為判斷被告曾炳輝犯罪事實
    之依據。
四、本判決下列所引用被告林育震以外之人於審判外之陳述，被
    告林育震及其辯護人於本院準備程序對上開陳述之證據能力
    均表示沒有意見（見本院卷第132 頁），而檢察官迄於言詞
    辯論終結前亦未就證據能力部分聲明異議，本院審酌上開證
    據資料作成時之情況，尚無違法、不當或顯不可信之情況，
    認以之作為證據應屬適當，依刑事訴訟法第159 條之5 規定
    ，應認前揭供述證據均有證據能力。
五、本判決以下所引用之非供述證據，均與本件事實具有自然關
    聯性，且核屬書證、物證性質，又查無事證足認有違背法定
    程序或經偽造、變造所取得等證據排除之情事，復經本院依
    刑事訴訟法第164 條、第165 條踐行物證、書證之調查程序
    ，況檢察官、被告林育震、曾炳輝及其等辯護人對此部分之
    證據能力亦均未爭執，是堪認均具有證據能力。
貳、實體方面
一、認定犯罪事實所憑之證據及理由：
  ㈠被告林育震部分：
　⒈上開事實，業據被告林育震於警詢、偵查及本院審理中坦承
    不諱，且有下列證據可以佐證：
　①就事實一、㈠㈢部分，被告林育震之自白核與證人劉天佑於警
    詢、偵查及本院審理中之證述情節相符，並有林育震平日筆
    記列印資料、查扣證物照片㈠至㈨共17張、新北市政府警察局
    搜索、扣押筆錄及扣押物品目錄表（桃園市○○區○○○路0段0
    號B1）所示之扣案物在卷可查（見偵22944卷第15至16頁反
    面、第21至23頁、第32至36頁）。且扣案如附表二編號1所
    示之物，經鑑定檢出第二級毒品甲基安非他命成分乙節，有
    內政部警政署刑事警察局107年11月7日刑鑑字第1070088591
    號鑑定書附卷足憑（見偵22944卷第144頁及反面）。可知被
    告林育震於事實一、㈢部分運輸之物確係屬第二級毒品。
　②就事實一、㈡部分，有查扣證物照片㈨至共43張、新北市政府
    警察局搜索、扣押筆錄及扣押物品目錄表（聯福街住處）所
    示之扣案物可證（見偵22944卷第26至28頁反面、第36至46
    頁反面）。且扣案如附表二編號2所示之海洛因，經鑑驗含
    第一級毒品海洛因成分，純質淨重為891.48公克之事實，有
    法務部調查局濫用藥物實驗室107年9月14日調科壹字第1072
    3022540號鑑定書在卷可稽（見偵22944卷第97頁）。足認被
    告林育震此部分持有之物核屬第一級毒品海洛因，且純質淨
    重已達10公克以上無訛。
　③就事實二、部分，則有附表三所示之各該文件附卷可考（各
    文件名稱、出處詳附表三所載）。
　⒉就事實一、㈡部分，公訴意旨雖認扣案如附表二所示之海洛因
    28包，係被告曾炳輝向他人取得後，再委由不詳之人交付予
    被告林育震藏放等語。然本院認公訴意旨所指被告曾炳輝涉
    犯持有第一級毒品海洛因10公克以上罪嫌部分，係屬不能證
    明（詳後述乙、無罪部分），故僅能認定附表二編號2所示
    海洛因28包係由不詳之人以不詳方式取得後，再委由不詳之
    人交付被告林育震藏放。然此部分認定對被告林育震自身所
    涉犯行不生影響，爰更正如事實欄所載，於此說明。
　⒊綜上足認被告林育震上開任意性自白與事實相符，堪以採信
    。
  ㈡被告曾炳輝部分：
　　訊據被告曾炳輝固坦承有於107年9月1日中午，駕車搭載林
    育震前往桃園高鐵站之事實，然矢口否認有何與被告林育震
    共同販賣第一級、第二級毒品及運輸第二級毒品之犯行，辯
    稱：就事實一、㈠部分，伊沒有販賣海洛因、甲基安非他命
    給劉天佑，伊反而是和劉天佑買毒品；就事實一、㈢部分，1
    07年9月1日當天伊也只是單純受林育震所託，載林育震去桃
    園高鐵站而已，伊沒有叫林育震下去和「阿平」拿甲基安非
    他命，林育震因之前有案件遭伊牽連，認為伊應該要給他新
    臺幣（下同）200萬元，所以林育震一直和伊要這200萬元，
    而伊先前和劉天佑拿毒品約4、5兩，也有欠錢未給劉天佑，
    伊和林育震、劉天佑都有糾紛等語。經查：
　⒈被告曾炳輝有指示被告林育震於事實一、㈠即附表一所示時間
    、地點送交毒品予劉天佑並收取價金，及於事實一、㈢所示
    時間指示被告林育震前往高雄向「阿平」取得附表二編號1
    所示之甲基安非他命6包，並自高雄起運運輸回桃園等情，
    有下列資料可資證明：
　⑴證人林育震於警詢、偵查中證稱：伊老闆「妥當」拿錢給伊
    ，要伊去高雄高鐵站和「阿平」購買甲基安非他命6包，107
    年9月1日「妥當」打給伊說他到一家樓下了，就直接載伊去
    桃園高鐵站，叫伊去高雄和「阿平」買5.5公斤的甲基安非
    他命；伊還會幫「妥當」運送毒品給藥腳，「妥當」並叫伊
    租一間套房藏放毒品，「妥當」會先連絡好藥腳，要哪種毒
    品多少量，然後會打facetime給伊，指示伊去毒品倉庫拿指
    定之總額、數量到「妥當」指定的地方，「妥當」就是曾炳
    輝；107年9月1日當天是曾炳輝打給伊然後去伊家接伊，叫
    伊去高雄找「阿平」拿安非他命，伊和曾炳輝、劉天佑在桃
    園高鐵站碰面後，有一起去漢堡店吃午餐，伊知道當天劉天
    佑有拿錢來，但金額不確定；107年7月27日、同年8月22日
    、同年8 月25日，曾炳輝都有叫伊拿甲基安非他命或海洛因
    給劉天佑等語（見偵22944卷第10至11頁反面、偵26271卷第
    290至293頁）。是證人林育震已明確指證其係依被告曾炳輝
    之指示，而於附表一所示時間、地點前往送交毒品予劉天佑
    ，及於107年9月1日搭乘高鐵南下前往高雄向「阿平」取得
    甲基安非他命6包後再運輸返回桃園等節。
　⑵證人劉天佑則證述如下：
　①就事實一、㈠部分於偵查中證稱：伊透過朋友介紹認識曾炳輝
    ，曾炳輝說有門路可以賣毒品給伊，伊其實不認識林育震，
    林育震是幫曾炳輝送毒品的人，每次都是伊和曾炳輝連絡後
    ，林育震會拿毒品過來，伊拿錢給林育震，林育震拿毒品給
    伊；107年7月27日有和曾炳輝約好交易2公斤甲基安非他命
    ，伊拿60萬元給林育震，並取得2公斤甲基安非他命，後來
    伊和曾炳輝、林育震一起吃牛排，曾炳輝說他還有毒品可以
    賣，吃完東西過後約2至3小時，伊又再拿100萬給林育震，
    由林育震交付175公克海洛因和1公斤安非他命；107年8月22
    日是和曾炳輝談妥買1.5公斤甲基安非他命，曾炳輝再叫林
    育震送過來，當天雖然拿100萬元給林育震，但只有60萬元
    是買毒品費用，剩下40萬元是之前欠款；107年8月25日該次
    則是伊問曾炳輝有無海洛因，曾炳輝說有，之後林育震就拿
    1塊海洛因磚給伊，伊拿80萬元給林育震等語（見偵26271卷
    第271至274頁）；於本院審理中證述：伊有和曾炳輝進行毒
    品交易，都是用LINE和曾炳輝聯絡，伊是和曾炳輝約，然後
    林育震會來做交易（見本院卷第379至382頁）。
　②就事實一、㈢部分於偵查中證稱：107年8月31日曾炳輝LINE伊
    ，說他明天要叫人下去南部拿安非他命，說他那邊有150萬
    左右，還缺大概110萬左右，叫伊和他一起購買，伊就和曾
    炳輝約107年9月1日上午在桃園高鐵站碰面吃飯，當時還有
    林育震在場，伊就在吃飯期間把錢交給曾炳輝，之後曾炳輝
    說等林育震回來再和伊聯絡，但接近同年9月2日凌晨時，曾
    炳輝就LINE伊說林育震失去聯繫，找不到人，一周後才和伊
    說林育震被收押等語（見偵256271卷第271至272頁）；107
    年9月1日當天是林育震和曾炳輝一起去，錢是曾炳輝和伊借
    的（見臺灣桃園地方檢察署108年度偵字第22742卷，下稱偵
    22742卷，第202頁）；於本院審理中證述：107年9月1日那
    天是曾炳輝和伊說要叫年輕人去南部拿東西，但錢不夠和伊
    借110萬元，伊就和曾炳輝、林育震在高鐵桃園站碰面，伊
    把錢給曾炳輝，曾炳輝有和伊提過是要下去拿毒品，伊認知
    這110萬元是曾炳輝要用等語（見本院卷第380至381頁、第3
    94至395頁）。
　③是證人劉天佑就上開事實一、㈠部分，已具體陳述附表一所示
    各次毒品交易之經過、情節，並非空泛之指證，且明確稱各
    次交易均係先和被告曾炳輝談妥毒品交易之種類、數量及價
    格後，再由林育震前往送交毒品之方式而完成交易，而與證
    人林育震上開證述之交易模式相同。另就事實一、㈢部分，
    則證稱係被告曾炳輝要託人南下拿取毒品並向其借款，故其
    於高鐵桃園站交付款項予曾炳輝等語，經核亦與證人林育震
    前揭證詞內容一致。足見證人林育震、劉天佑上開證詞內容
    已得互相佐證核實。
  ⑶且被告林育震於107年9月1日為警拘提後，旋於翌日（同年9
    月2日）經檢察官向本院聲請羈押，經本院於107年9月3日諭
    知准予羈押後，至同年11月1日因另案送監執行，後於110年
    1月21日方因縮短刑期假釋出監等情，有本院押票、臺灣高
    等法院被告前案紀錄表、在監在押全國記錄表附卷可佐(見
    本院卷第59至64頁、第221頁、本院107年度聲羈卷第531號
    卷，下稱本院聲羈卷，第21頁），堪認被告林育震自107年9
    月1日為警拘提時起直至110年1月21日假釋出監前，係處於
    羈押或在監執行之狀態。復佐以證人林育震證稱：在劉天佑
    製作警詢筆錄、偵訊筆錄前，伊沒有和劉天佑討論過本案案
    情等語（見本院卷第412頁）；證人劉天佑則證述：伊知道
    林育震出事後，都沒有林育震的消息，知道後林育震就在監
    了，根本沒辦法聯繫，伊也沒有林育震的聯絡方式等語（見
    本院卷第390頁），堪認劉天佑應無事前與被告林育震互相
    勾串證詞以誣陷被告曾炳輝之管道及機會。然自劉天佑因本
    案第一次於108年7月1日接受檢察官訊問時，即證述其於同
    日警詢時所稱其毒品來源為曾炳輝，林育震則為曾炳輝小弟
    ，其都係透過LINE和曾炳輝聯繫談好要購買毒品，再由林育
    震送來等內容，均係實在等語觀之（見偵22944卷第154頁）
    ，可見劉天佑、林育震於彼此無預先勾串說詞之情形下，2
    人就附表一所示毒品交易之模式、經過等情節，仍為相同內
    容之證述，益證其等證詞應係基於親身經歷所為，而可採信
    。
  ⑷卷附由林育震手機內擷取出之平日筆記列印資料（見偵22944
    卷第15至16頁反面），其憑信性甚高：
　①證人林育震於偵查中證稱：伊筆記中記載之「方」是海洛因
    、「硬」是安非他命、「K」是K他命、「草」是大麻、「丸
    」是搖頭丸；伊在筆記上記載之哥哥都是指曾炳輝，伊把歷
    次交易過程用手機紀錄下來，是因為記憶力不好，如果不記
    起來伊就會忘記等語（見偵22944卷第64頁、偵26271卷第29
    1至292頁）。足徵被告林育震因擔心忘記曾炳輝指示之交易
    內容，故有以代號逐筆記載各次交易之習慣，此部分復有平
    日筆記列印資料在卷可按（見偵22944卷第15至16頁反面）
    ，可認屬實。
　②而觀諸上開平日筆記列印資料，就附表一所示各次交易均有
    相對應之記載，林育震並能就筆記內容所提及該次交易之代
    號、簡稱等文字，詳細說明其代表之涵義及交易內容（筆記
    內容、林育震證述內容均詳如附表一（「林育震平日筆記內
    容」、「筆記內容意義（林育震證述）」欄之記載），堪認
    平日筆記列印資料之內容，均係被告林育震基於實際交易經
    驗所為之記載。　
　③上開平日筆記列印資料復記載「0901-帶152W下，＋啊平101＝1
    53W，哥給我1萬，拿5.5硬，三黃黃，二半白」等詞。證人
    林育震就此部分於偵查及本院審理中證稱：是曾炳輝叫伊在
    107年9月1日帶152萬搭高鐵去高雄，伊當日下午3時許到達
    高鐵左營站，並在4樓把152萬元給「阿平」，加上「阿平」
    原本帶著101萬元，共253萬元，由「阿平」去拿貨，再同日
    晚上約7點，「阿平」將5.5公斤甲基安非他命給伊帶返北上
    等語（見偵22944卷第75至83頁）；其中「三黃黃，二半白
    」就是指有3公斤黃黃的，2公斤半白白的，就是指5.5公斤
    的甲基安非他命等語（見本院卷第400頁）。可見此部分記
    載係對應事實一、㈢所示該次運輸第二級毒品之行為。再比
    對扣案如附表二編號1所示之甲基安非他命經送鑑定後，顯
    示其中有約2.5公斤之甲基安非他命為白色晶體、另外約3公
    斤之甲基安非他命則為淡黃色晶體（參附表二編號1「說明
    」欄所載），有內政部警政署107 年11月7 日刑鑑字第1070
    088591號鑑定書附卷可明（見偵22944卷第144頁及反面），
    而與筆記內容列印資料提及「三黃黃，二半白」所呈現之甲
    基安非他命外觀狀態相吻合，足徵上開平日筆記列印資料確
    係被告林育震如實記載各次交易內容而來，真實性甚高。
　④此外，據證人林育震於警詢證稱：平日筆記列印資料中記載
    「0000-00W給哥，拆四方」，是曾炳輝叫伊在107年8月20日
    拿35萬給他，指示伊把1.400公克海洛因以每包35公克分裝
    ；記載「啊萍吧退的2.5硬拿回來，拆零的＝（15.23），哥
    哥拿走7.23小硬1小方」，是指「阿屏」在107年8月20日把
    伊之前退的安非他命拿去租屋處給伊，曾炳輝指示伊把其中
    547公克安非他命以每包35公克分裝成小包，最後曾炳輝又
    拿了其中8小包安非他命及36公克海洛因離開等語（見偵229
    44卷第81頁及反面）。輔以證人林育震另證稱：107年8月20
    日曾炳輝來聯福街住處找伊；當天曾炳輝來找伊順便幫伊分
    裝海洛因，筆記上記載「拆4方」就是指把4塊大海洛因分裝
    成小包等語（見偵22944卷第81頁反面、偵26271卷第292頁
    ），應可認被告曾炳輝有於107年8月20日前往聯福街住處，
    並指示、協助被告林育震為上開毒品分裝事宜。又聯福街住
    處附近之監視錄影器確攝得被告曾炳輝於107年8月20日離去
    聯福街住處之身影，此有刑事案件現場照片至附卷可查（
    見偵26271卷第43至46頁），被告曾炳輝亦坦承監視錄影器
    攝得之人為其本人無誤（見本院卷第170頁），足得印證被
    告林育震平日筆記列印資料記載之內容屬實外，亦彰顯上開
    平日筆記列印資料中所提及之「哥哥」，均指被告曾炳輝。
　⑸證人林育震又於警詢時證稱：「妥當」的facetime帳號是「w
    inwin300000000oud.com（新）」、「missile300000000oud
    .com(舊)」，被扣案之蘋果手機（即附表二編號3）是曾炳
    輝給伊專門用來和曾炳輝聯絡的，都是用facetime聯繫等語
    （見偵22944卷第11頁反面、第83頁）。又經檢視扣案如附
    表二編號3所示手機之翻拍照片（見偵26271卷第303頁），
    帳號「missile300000000oud.com」之聯絡人資料顯示為「
    當」，而與「妥當」之「當」字，於字面上有所重疊，被告
    曾炳輝復自承「妥當」為其綽號無訛（見本院卷第168頁）
    ，堪信證人林育震於證稱上開factime帳號均為被告曾炳輝
    所使用乙節，係有所憑。另徵諸上開手機顯示之facetime通
    聯紀錄翻拍照片（見偵26271卷第316至331頁），被告林育
    震與被告曾炳輝於107年8月22日上午10時36分許起至同日晚
    間8時34分許止、同年8月25日晚間10時52分許、同年9月1日
    凌晨1時54分起至同日下午8時58分許間，均有通話紀錄，可
    知被告林育震於附表一編號3、4所示交易時間送交毒品予劉
    天佑，以及107年9月1日當天南下高雄向「阿平」取得甲基
    安非他命之前後或期間，其均有與被告曾炳輝聯繫通話之事
    實，亦足證明證人林育震證稱被告曾炳輝均係透過facetime
    聯繫告知其毒品交易時間、地點，其再前往送交毒品，以及
    被告曾炳輝於107年9月1日聯繫其前往南下向「阿平」拿取
    甲基安非他命等情節，均屬實在。
  ⑹且被告林育震於偵查中經檢察官囑託鑑定機關對其進行測謊
    鑑定，其鑑定結果認「林育震在測前會談陳述他跟曾炳輝之
    前就已認識，林育震被判刑、101年遭通緝之案件即跟曾炳
    輝相關，107年9月1日林育震被警察逮捕當天，係曾炳輝先
    拿現金（加原本放在他身邊的）100多萬元讓他帶到高雄跟
    阿平換毒品安非他命北上，經以區域比對法測試結果，無不
    實反應」等情，有新北市政府警察局107年10月8日新北警鑑
    字第1071935269號鑑定書暨測謊鑑定資料表、測謊鑑定說明
    書、測謊圖譜分析量化表等在卷足稽（見偵22944卷第100至
    115頁）。益證林育震前開證述係本於其實際認知而為，具
    相當之可信性。
　⑺據此，依照證人林育震、劉天佑之證述，並與林育震平日筆
    記列印資料、監視器照片、扣案附表二編號3手機擷取圖片
    、facetime通話紀錄及測謊鑑定結果等事證互相勾稽，被告
    林育震就事實一、㈠㈢所示販賣第一級、第二級毒品及運輸第
    二級毒品犯行，均係受被告曾炳輝指示而為之事實，應堪認
    定。被告曾炳輝空言否認犯行，委無足採。
　⒉對辯護意旨及對被告曾炳輝有利證據不予採納之理由：
　⑴證人林育震雖於本院審理中翻異前詞，改稱：伊就事實一、㈠
    ㈢所示販賣第一級、第二級毒品及運輸第二級毒品犯行，實
    係受「哲哥」之指示，並非曾炳輝，伊會於警詢、偵查中指
    認曾炳輝，係因警察問伊上游是不是曾炳輝，伊就順著警察
    的話講是曾炳輝，且伊當時想要交保，實際上伊都是依「哲
    哥」之指示；伊都是叫曾炳輝「哥哥」，也是叫「哲哥」「
    哥哥」等語（見本院卷第400至401頁、第411至412頁）。然
    證人林育震無法陳述「哲哥」之真實姓名，不知其詳細年籍
    資料、亦不知悉「哲哥」住處，且稱如不透過facetime即無
    法找到「哲哥」等語（見本院卷第398頁、第409頁、419頁
    ），則「哲哥」是否確有其人，顯有可疑。且證人林育震於
    本院審理中先證稱：平日筆記中最後一排所記載「哥給我1
    萬」的哥就是「哲哥」；旋又改稱：哥不是「哲哥」等語（
    見本院卷第400頁），證述明顯矛盾。且其嗣於本院訊問時
    又改稱：筆記裡面有提到「哥哥」實際上都是「哲哥」等語
    （見本院卷第447至448頁），足見林育震關於平日筆記中所
    提之「哥哥」究否係指「哲哥」乙節，陳述反覆不一。
　⑵被告林育震於遭拘提後，歷經數次警詢、偵訊、本院羈押程
    序甚至本院準備程序，均一致陳稱其係受被告曾炳輝之指示
    而為事實一、㈠㈢所示犯行，未曾提及「哲哥」之名。且無論
    係前述之facetime聯繫資訊、聯福街住處之監視錄影畫面等
    事證，客觀上均係與被告曾炳輝所有關聯，且無從與「哲哥
    」相連結。綜上各情，堪認證人林育震於本院審理中改稱係
    受「哲哥」指示，事實一、㈠㈢行為和曾炳輝無關云云，僅係
    迴護被告曾炳輝之詞，無法採信，應認其於警詢、偵查中之
    證述內容較為可採。
　⑶辯護意旨雖稱：劉天佑雖證稱係透過LINE與被告曾炳輝聯繫
    ，然經檢察官勘驗劉天佑之手機，卻未見相關對話紀錄；且
    劉天佑對於製作警詢筆錄時，員警究否有提示林育震之平日
    筆記給其觀看乙節，陳述前後不一，且其於偵查中自陳曾拿
    毒品給曾炳輝，但曾炳輝並未給錢，因而得合理懷疑劉天佑
    係因上開嫌隙而誣陷被告曾炳輝，並於製作警詢筆錄之過程
    中，因員警提示林育震筆記並明示、暗示林育震之說詞，故
    劉天佑才依林育震的說法為陳述等語。然而：
　①偵查中經檢察事務官勘驗劉天佑所有之手機2支，並依「肯德
    基」、「牛排」、「停車場」等關鍵字進行搜尋，未獲與本
    案有關之相關對話紀錄等節，固有臺灣桃園地方檢察署檢察
    事務官勘驗筆錄附卷可參（見偵26271卷第265至268頁）。
    然細觀上開勘驗筆錄記載「依LINE對話紀錄，該軟體最早發
    送訊息為聯絡人『LINE』，係於107年12月8日上午10時34分59
    秒所傳送『電話號碼已設定完成』之文字訊息，並未查得107
    年7月至8月間之對話紀錄」、「依LINE對話紀錄，該軟體最
    早發送訊息為聯絡人『LINE』，係於107年11月8日中午12時56
    分26秒所傳送『電話號碼已設定完成』之文字訊息，並未查得
    107年7月至8月間之對話紀錄」等語。併依一般人使用LINE
    通訊軟體之經驗可知，上開經勘驗之劉天佑手機，其LINE通
    訊軟體係於107年11月、同年12月始安裝，則於此之前之107
    年7月及同年8月間之對話紀錄，或因劉天佑更換手機門號、
    重新安裝LINE等情而不復存在，均屬可能，無從單以劉天佑
    手機內查無相關對話紀錄乙節，逕認其上開證述即屬虛假。
　②證人劉天佑於偵查中已明確證述：曾炳輝稱他和伊間有5兩甲
    基安非他命的糾紛，伊覺得還好，曾炳輝說伊挾怨報復，但
    本案不是伊起頭，是曾炳輝的年輕人（指林育震）被抓到而
    供出來，伊不需挾怨報復，伊只是把實話交代清楚等語（見
    偵26271卷第274頁）；及於本院審理中證稱：伊和曾炳輝無
    任何仇怨或特別交情等語（見本院卷第391頁），是證人劉
    天佑雖不諱言其與被告曾炳輝雖前因毒品而生交易糾紛，但
    並未因此挾怨報復而為不實之指證。況證人劉天佑就其數度
    向被告曾炳輝購買毒品，並先行透過LINE與曾炳輝聯繫洽談
    後，再由林育震送交毒品之證述，歷次所述並無二致，亦得
    與前述人證、書證等證據互相補強，自堪信實。是辯護人辯
    稱本案得合理懷疑劉天佑係因上開毒品交易嫌隙而誣陷被告
    曾炳輝，並因員警提示林育震筆記並明示、暗示林育震之說
    詞，使劉天佑配合而為不利於被告曾炳輝之證述等情，並無
    客觀事證，為單純臆測之詞，無法採認。
　⑷至辯護意旨認測謊鑑定詢問被告林育震之問題為「你說是曾
    炳輝拿（100多萬現金）給你去跟阿平換毒品上來，有沒有
    騙我」。但證人劉天佑已證稱款項是其交給林育震，故上開
    問題之前提事實即已錯誤，測謊結果不足作為認定被告曾炳
    輝犯罪之證據等語。惟證人劉天佑於偵查及本院審理中均證
    稱其係將錢交給曾炳輝，更一致證稱係曾炳輝和其借錢等語
    （見偵26271卷第272頁、偵22742卷第202頁、本院卷第380
    至381頁）。是測謊鑑定之問題設定並無辯護人所稱之違誤
    。況參以鑑定人測前會談提供之「內政部警察署刑事警察局
    測謊（Polygraph ）儀器測試具結書」上（見偵22944卷第1
    04頁），表明被告林育震係出於自由意志接受測謊，並知悉
    得行使「拒絕接受測謊測試」、「隨時要求停止測謊測試」
    等權利，其復親自填載測前眠共6 小時，並就此睡眠時間勾
    選自感「正常」，及其測前24小時無服用或吸食藥物、無飲
    酒，身體狀況填載「很好」等情，足見前開測謊鑑定結果，
    係被告林育震在身體狀況正常之情形下，由曾受專業測謊訓
    練合格之鑑定人，在儀器運作正常、施測環境良好、無不當
    外力干擾之環境中，以熟悉測試法、區域比對法為鑑定所取
    得之結果（參卷附新北市政府警察局測謊鑑定資料表、測謊
    鑑定說明書、測謊鑑定人資歷表所載，見偵22944卷第101至
    102頁、第105頁），該測謊鑑定結果自得供本院作為判斷林
    育震證詞證明力之依據。是辯護意旨此部分主張，仍無所據
    。
　㈢就被告曾炳輝、林育震所犯事實一、㈠部分營利意圖之說明：
    　　
　　按我國法令對販賣毒品者臨以嚴刑，惟毒品仍無法禁絕，其
    原因實乃販賣毒品存有巨額之利潤可圖，故販賣毒品者，如
    非為巨額利潤，必不冒此重刑之險，是以有償交易毒品者，
    除非另有反證證明其出於非圖利之意思而為，概皆可認其係
    出於營利之意而為（最高法院93年度台上字第1651號、87年
    度台上字第3164號判決意旨參照）。本案被告曾炳輝、林育
    震就附表一所示販賣第一級、第二級毒品予劉天佑之行為，
    均屬有償交易，且衡以第一級毒品、第二級毒品均為法令嚴
    禁查緝之對象，販賣第一級、第二級毒品亦事涉重典，苟無
    利潤可圖，持有毒品者殊無甘冒重刑，輕易將所持有之毒品
    以原來取得之價、量讓與他人之可能。況被告林育震亦供稱
    幫曾炳輝送交毒品可以得到代價，但沒有明講是多少錢等語
    （見偵22944卷第64頁），堪認被告曾炳輝、林育震主觀上
    係基於營利之意圖而為附表一所示販賣第一級、第二級毒品
    行為。
  ㈣綜上所述，被告曾炳輝上開所辯及辯護意旨均無可採。本件
    事證已臻明確，被告曾炳輝、林育震犯行均堪認定，應依法
    論科。
二、論罪科刑：
  ㈠新舊法比較：
  ⒈按行為後法律有變更者，適用行為時之法律。但行為後之法
    律有利於行為人者，適用最有利於行為人之法律，刑法第2 
    條第1 項定有明文。
  ⒉被告曾炳輝、林育震行為後，毒品危害防制條例第4 條第1
    項、第2項及第17條第2項業於109年1月15日修正公布，並於
    同年7月15日施行生效。修正前毒品危害防制條例第4條第1
    項原規定「製造、運輸、販賣第一級毒品者，處死刑或無期
    徒刑；處無期徒刑者，得併科新臺幣2,000萬元以下罰金。
    」、同條第2項原規定：「製造、運輸、販賣第二級毒品者
    ，處無期徒刑或7年以上有期徒刑，得併科新臺幣1,000元以
    下罰金。」；修正後毒品危害防制條例第4條第1項則規定「
    製造、運輸、販賣第一級毒品者，處死刑或無期徒刑；處無
    期徒刑者，得併科新臺幣3,000萬元以下罰金。」、同條第2
    項則規定：「製造、運輸、販賣第二級毒品者，處無期徒刑
    或10年以上有期徒刑，得併科新臺幣1,500萬元以下罰金。
    」，是修正後毒品危害防制條例第4條第1項、第2項規定雖
    均未更動製造、運輸、販賣第一級、第二級毒品罪之構成要
    件及刑種，惟就該條例第4條第1項部分，已提高併科罰金之
    金額上限；就該條例第4條第2項部分，則將科處有期徒刑之
    法定刑上限，從7年以上有期徒刑加重為10年以上有期徒刑
    ，且將得併科罰金刑之上限從1,000萬元提高為1,500萬元。
    是經比較新舊法之結果，修正後之規定顯非有利於被告曾炳
    輝、林育震。
  ⒊另修正前毒品危害防制條例第17條第2項規定「犯第4條至第8
    條之罪於偵查及審判中均自白者，減輕其刑」，修正後則規
    定「犯第4條至第8條之罪於偵查及歷次審判中均自白者，減
    輕其刑」，經比較新舊法結果，修正後毒品危害防制條例第
    17條第2項規定，須於偵查及「歷次」審判中均自白，方得
    依該條規定減輕其刑，相較於修正前除偵查中自白外，僅須
    於審判中曾經自白即可減刑之規定而言，自以修正前毒品危
    害防制條例第17條第2項之規定對被告林育震較為有利。
  ⒋參以本件並無修正後毒品危害防制條例第17條第3 項規定之
    適用（詳後述），是經綜合全部罪刑而為比較結果，新法之
    規定非有利於被告曾炳輝、林育震，依刑法第2 條第1 項前
    段規定，本案自應適用被告曾炳輝、林育震行為時即修正前
    毒品危害防制條例第4 條第1 項、第2 項、第17條第2 項之
    規定論處，先予說明。
  ㈡按刑法第217條所稱之「偽造署押」，係指行為人冒用本人名
    義在文件上簽名或為民法第3條第3項所稱指印之類似簽名之
    行為者而言（最高法院80年度台非字第277號判決意旨參照
    ），故倘行為人係以簽名之意，於文件上簽名，且該簽名僅
    在於表示簽名者個人身分，以做為人格同一性之證明，除此
    之外，再無任何其他用意者，即係刑法上所稱之「署押」，
    若於做為人格同一性之證明外，尚有其他法律上之用意者（
    例如表示收受某物之用意而成為收據之性質、表示對於某事
    項為同意之用意證明），即應該當刑法上之「私文書」。又
    司法警察或司法警察官於詢問犯罪嫌疑人時所製作之詢問筆
    錄，係記載對於犯罪嫌疑人之詢問及其陳述，其內容當然含
    有受詢問人之意思表示，因該筆錄為公務員職務上所製作之
    文書，故為公文書之一種。受詢問人雖在筆錄之末簽名、蓋
    章或按指印，以擔保該筆錄之憑信性，但不能因此即認為該
    筆錄係受詢問人所製作，而變更其公文書之性質（最高法院
    91年度台非字第294號判決意旨參照）。從而，被告在「警
    詢筆錄」、「偵訊筆錄」上偽造署押，並未表示另外製作何
    種文書，不成立行使偽造私文書罪。另偵查機關所製作之逮
    捕通知書，其上若備有「收受人簽章欄」，由形式上觀察，
    於該欄內簽名及捺指印，即足表示由該姓名之人收受斯項通
    知書、告知書之證明，是若有冒名而為之者，即應成立偽造
    私文書罪；倘偵查機關所製作之逮捕通知書，其上僅備有「
    被通知（告知）人簽章欄」，則在該等欄位下簽名及捺指印
    時，僅處於受通知（告知）者之地位，尚不能表示其係有製
    作何種文書之意思及曾為何項意思表示，故若有冒名而為之
    者，應認成立偽造署押罪。是以：
　⒈被告林育震於附表三編號2、3、5、8至11、14、16至17、20
    、21⑵所示文書上偽造「薛人登」之署名、指印，因該等文
    書均係承辦警員、司法人員依法製作，並命被告林育震簽名
    確認，僅係表示受詢問（訊問）人係「薛人登」無誤，且對
    搜索、警詢、偵訊調查、本院羈押訊問程序之過程及結果等
    無異議之意，僅係作為簽名者人格同一性之證明，並無製作
    何種文書或為何種意思表示之意，而不具文書之性質，其此
    部分所為，應僅構成偽造署押行為。
　⒉被告林育震於附表三編號1所示拘票、編號4、21⑴之「指認犯
    罪嫌疑人紀錄表」、編號6、7之「自願受搜索同意書」、編
    號12之「執行拘提、逮捕告知親友通知書」、編號13之「勘
    察採證同意書」、編號15之「證人結文」、編號18、19之「
    本院送達證書」等文書上偽造「薛人登」之署押，其中編號
    1、18、19部分足以表彰「薛人登」收受拘票、羈押聲請書
    及押票等文書之意；編號4、21⑴部分足以表示「薛人登」本
    人就照片中之犯罪嫌疑人進行指認以供警方作為辦案證據，
    而係對該文書之內容有所主張；編號6、7、13部分表彰「薛
    人登」自願受搜索、採尿之意；編號12表示「薛人登」受警
    察拘提但無庸通知指定親友之意；編號15則表示「薛人登」
    已明瞭證人具結之效力、處罰，並願據實陳述之意。是附表
    三編號1、4、6、7、12、13、15、18、19及21⑴所示文書均
    已具備刑法私文書之性質，則被告林育震於此部分文書上冒
    用「薛人登」之名義為署押，復持以向承辦員警、司法人員
    行使，當構成行使偽造私文書之行為。
　⒊是公訴意旨就附表三編號8至10所示「搜索扣押筆錄、扣押物
    品目錄表」、編號17「本院押票」部分，認被告林育震係構
    成行使偽造私文書罪；就附表三編號12所示「執行逮捕、拘
    禁告知親友通知書」、編號13所示「勘察採證同意書」、編
    號21⑴所示「指認犯罪嫌疑人紀錄表」部分，認被告林育震
    僅係構成偽造署押罪，均有誤會，一併敘明。
  ㈢罪名
　⒈是核被告曾炳輝、林育震就事實一、㈠所為，均係犯修正前毒
    品危害防制條例第4條第1項之販賣第一級毒品罪（附表一編
    號2、4部分）、同條例第4條第2項之販賣第二級毒品罪（附
    表一編號1、2、3部分）；就事實一、㈢所為，則均係犯修正
    前毒品危害防制條例第4條第2項之運輸第二級毒品罪。被告
    曾炳輝、林育震各次為販賣、運輸而持有第一級、第二級毒
    品、第二級毒品純質淨重20公克以上之低度行為，為其等販
    賣、運輸之高度行為所吸收，均不另論罪。
  ⒉被告林育震就事實一、㈡部分，係犯毒品危害防制條例第11條
    第3項之持有第一級毒品純質淨重10公克以上罪。
  ⒊被告林育震就事實二、部分，係犯刑法第216條、第210條之
    行使偽造私文書罪（附表三編號1、4、6、7、12、13、15、
    18、19及21⑴）、同法第217條第1項之偽造署押罪（附表三
    號編號2、3、5、8至11、14、16至17、20、21⑵）。被告林
    育震於附表三編號1、4、6、7、12、13、15、18、19及21⑴
    所示文書上偽造「薛人登」之署押之行為，係屬偽造私文書
    之部分行為，其偽造附表三編號1、4、6、7、12、13、15、
    18、19及21⑴所示私文書後復持以行使，其偽造之低度行為
    ，應為行使之高度行為所吸收，均不另論罪。
　㈣共犯關係、行為數及罪數
　⒈被告曾炳輝、林育震就事實一、㈠㈢所示犯行；被告林育震
　　與真實姓名、年籍不詳之人間就事實一、㈡所示犯行，分別
    具有犯意聯絡及行為分擔，各應論以刑法第28條之共同正犯
    。
　⒉被告曾炳輝、林育震就附表一編號2所示該次犯行，係以一行
    為同時販賣第一級毒品海洛因、第二級毒品甲基安非他命予
    劉天佑，屬一行為觸犯數罪名之想像競合犯，應依刑法第55
    條規定，從一重之販賣第一毒品罪處斷。
　⒊被告林育震就事實二、部分，其先後於附表三號編號2、3、5
    、8至11、14、16至17、20、21⑵等文書上多次偽造「薛人登
    」署押之行為，以及偽造「薛人登」之署押於附表三編號1
    、4、6、7、12、13、15、18、19及21⑴所示文書上後復持以
    行使之行為，其主觀上各係基於同一隱匿身分之目的，且於
    密接之時、空實施，侵害同一法益，各行為之獨立性極為薄
    弱，依一般社會健全觀念，在時間差距上，難以強行分開，
    在刑法評價上，以視為數個舉動之接續施行，合為包括之一
    行為予以評價，較為合理，各屬接續行為，而應各論以一偽
    造署押罪及一行使偽造私文書罪。被告林育震上開偽造署押
    及行使偽造私文書之犯行，係以一接續行為而同時觸犯偽造
    署押罪及行使偽造私文書罪，為想像競合犯，應依刑法第55
    條規定，從一重之行使偽造私文書罪處斷。
　⒋至公訴意旨就事實二、部分，固漏未論及被告林育震冒用「
    薛人登」名義，而於附表三編號18、19所示本院送達證書上
    偽造「薛人登」署名之行為。然此部分與檢察官起訴之犯罪
    事實具有接續犯之事實上一罪關係，並經公訴檢察官當庭補
    充（見本院卷第342頁），且經被告林育震及辯護人為具體
    之答辯，本院自得擴張併予審究。
　⒌被告曾炳輝就事實一、㈠㈢所示各次犯行；被告林育震就事實
    一、㈠㈡㈢及事實二、所示各次犯行，犯意各別，行為互殊，
    均應分論併罰。
　㈤刑之加重、減輕
　⒈被告曾炳輝依刑法第47條第1項累犯規定加重其刑：
　⑴被告曾炳輝前①因製造第二級毒品、轉讓第一級毒品案件，經
    臺灣板橋地方法院（現更名為臺灣新北地方法院）以99年度
    訴字第2930號判決分別處有期徒刑5年、9月，應執行有期徒
    刑5年6月；案經上訴，經臺灣高等法院以100年度上訴字第8
    38號判決判處有期徒刑5年、1年2月，應執行有期徒刑5年9
    月，上訴後再經最高法院以100年度台上字第6096號判決上
    訴駁回而確定；又②因施用第二級毒品案件，經同院以99年
    度簡字第7332號判決處有期徒刑4月確定。上開①②案，再經
    臺灣高等法院以101年度聲字第3676號裁定應執行有期徒刑5
    年11月確定，並於106年5月30日縮短刑期執行完畢等情，有
    臺灣高等法院被告前案紀錄表附卷可佐（見本院卷第31至57
    頁）。是被告曾炳輝受徒刑之執行完畢後，5年以內故意再
    犯本案有期徒刑以上之各罪，均屬累犯。
　⑵復參酌司法院大法官釋字第775號解釋意旨，考量被告曾炳輝
    構成累犯之前案紀錄，與本案所犯各罪同屬違反毒品危害防
    制條例之案件，堪認被告曾炳輝對刑罰之反應力薄弱，未能
    從前案刑之執行收矯正改善之效，並衡酌被告曾炳輝本案之
    犯罪情節，認適用刑法第47條第1項累犯加重之規定，並無
    罪刑不相當之情事，爰依上開規定，除就法定本刑為死刑、
    無期徒刑之部分依法不予加重外，均加重其刑。
　⒉被告林育震所示㈠㈢部分犯行，依修正前毒品危害防制條例第1
    7條第2項規定減輕其刑：
　　被告林育震於偵查中及本院審理中，就事實一、㈠㈢所示販賣
    第一級、第二級毒品及運輸第二級毒品之犯行均已自白，應
    依修正前毒品危害防制條例第17條第2 項規定均減輕其刑。
　⒊被告林育震所示事實一、㈠㈢部分犯行，再依毒品危害防制條
    例第17條第1項規定減輕其刑：
　　本案因被告林育震到案後供述被告曾炳輝，因而查獲被告曾
    炳輝本案犯行乙節，有臺灣桃園地方檢察署110年9月11日桃
    檢俊丹110蒞11522字第1109089421號函附卷可證（見本院卷
    第358頁），足見被告曾炳輝係因被告林育震之供述而查獲
    ，爰依上開規定減輕其刑。且因本條項係規定「減輕或免除
    其刑」，依刑法第66條但書規定，其減輕得減至3 分之2 ，
    並與同條例第17條第1 項之減刑規定，並依法遞減之。
　⒋就事實一、㈠㈡部分，被告林育震不合於刑法第62條前段之「
    自首」要件：
  ⑴刑法第62條前段規定，對於未發覺之罪自首而受裁判者，得
    減輕其刑。所謂發覺，指有偵查犯罪職權之公務員已知悉犯
    罪事實與犯罪之人而言，並不以偵查犯罪之機關或人員確知
    其人犯罪無誤為必要；祇須犯罪事實存在，且有確切之根據
    得為合理之可疑，而對其人發生嫌疑時，即得謂為已發覺。
  ⑵本案被告林育震遭查獲之緣由，係因員警接獲情資後展開偵
    辦，發覺被告林育震有運輸、販賣第一級、第二級毒品予他
    人，遂於107年9月1日乘被告林育震自南部運輸毒品北返之
    際將被告林育震查緝到案，被告林育震並於到案後同意員警
    搜索其聯福街住處，並交付第一級毒品海洛因等情，有新北
    市政府警察刑事警察大隊110年6月25日新北警刑毒緝字第11
    04501545號函在卷可參（見本院卷第279至280頁）。可見員
    警原即在偵查被告林育震涉嫌販賣第一級、第二級毒品案件
    ，並已掌握相當之事證，且被告林育震涉嫌販賣第一級、第
    二級毒品之案件既已在偵查中，堪認員警亦有確切根據而得
    合理懷疑被告林育震涉嫌持有第一級毒品。復參諸被告林育
    震為警拘提時檢察官所核發之拘票，其「案由」欄處亦係記
    載「毒品」案件（見偵22944卷第17頁），益見被告林育震
    此部分所涉販賣第一級、第二級毒品及持有第一級毒品純質
    淨重10公克以上之犯行，均因員警有合理懷疑而「已發覺」
    ，與自首需針對「未發覺」犯罪之要件未合。是被告遭拘提
    到案後，雖供述關於事實一、㈠㈡所示販賣第一級、第二級毒
    品、持有附表二編號2所示海洛因等行為，並自願為警搜索
    聯福街住處並交付持有之海洛因，僅屬自白，無從依刑法第
    62條前段之規定減輕其刑。
  ⑶從而，辯護意旨雖主張被告林育震就事實一、㈠部分所涉販賣
    第一級、第二級毒品之犯行，應合於自首要件予以減刑等語
    （見本院卷第195頁），難認有據。
  ⒌就事實一、㈢部分，被告曾炳輝、林育震均不合於毒品危害防
    制條例第17條第3項之減輕規定：
　　按「被告因供自己施用而犯第4條之運輸毒品罪，且情節輕
    微者，得減輕其刑」，109年7月15日修正施行後之毒品危害
    防制條例第17條第3項固定有明文。惟該項減刑規定之適用
    ，除係因供自己施用而犯上開條例第4條所列之運輸毒品罪
    外，尚須「情節輕微」，始足當之。依被告林育震於警詢供
    稱：扣案附表二編號1所示之甲基安非他命6包，是曾炳輝叫
    伊去向「阿平」拿的，是曾炳輝準備拿去賣給別人的等語（
    見偵22944卷第9頁反面）。堪認被告曾炳輝、林育震共同運
    輸上開甲基安非他命6包，並非供己施用；且上開甲基安非
    他命6包驗前總毛重達5,632.05公克（參附表二編號1「說明
    」欄所載），非零星少量，難認情節係屬輕微，自不合於上
    開減刑規定，無從予以減輕。
  ⒍就被告曾炳輝所涉附表一編號2、4販賣第一級毒品部分，依
    刑法第59條規定酌減其刑：
　⑴販賣第一級毒品罪之法定本刑為「死刑或無期徒刑」，刑度
    甚重，然同為販賣第一級毒品之人，其原因動機不一，犯罪
    情節未必盡同，或有大盤毒梟者，亦有中、小盤之分，甚或
    僅止於吸毒者友儕間為求互通有無之情形亦所在多有，其販
    賣行為所造成危害社會之程度顯有歧異，但法律科處此類犯
    罪，所設之法定最低本刑卻相同，不可謂不重，於此情形，
    倘依其情狀處以適當之有期徒刑，即足以懲儆，並可達防衛
    社會之目的者，自非不可依客觀之犯行與主觀之惡性二者綜
    合考量其情狀是否有可憫恕之處，適用刑法第59條規定酌量
    減輕其刑，俾使個案裁判之量刑，能輕重得宜，罪刑均衡。
  ⑵被告曾炳輝無視國家杜絕毒品危害之禁令，而為附表一編號2
    、4所示之販賣第一級毒品行為，固屬不當，應予非難。然
    考量被告曾炳輝本案販賣之對象均僅有劉天佑1人，次數則
    為2次，販賣對象、次數均非甚多，毒品流通之擴散性有限
    ，所生危害較真正長期、大量、持續販賣第一級毒品之情形
    相對較低，倘科以法定最輕本刑，認應與社會永久隔絕，尚
    有過苛，難謂符合罪刑相當性及比例原則。是本院衡其犯罪
    情狀，認其所此部分所犯販賣第一級毒品罪行，若科以法定
    最低度刑之無期徒刑，仍嫌過重，而有情輕法重之失衡情狀
    ，爰依刑法第59條規定，就其附表一編號2、4所示販賣第一
    級毒品犯行酌減其刑。
　㈥本院審酌被告曾炳輝、林育震均知悉海洛因、甲基安非他命
    危害他人健康至鉅，向為政府嚴厲查緝之違禁物，仍無視國
    家法律禁制，而販賣海洛因、甲基安非他命予劉天佑，除戕
    害他人身心健康外，更助長毒品氾濫，而危害國民身心健康
    及社會風氣；復共同將甲基安非他命自高雄運輸北上以供販
    賣，被告林育震更非法持有海洛因，且為避免其通緝犯之身
    分遭發覺，冒用「薛人登」之名義應訊、接受搜索、採尿等
    ，除可能使薛人登被列為刑事被告外，亦影響司法警察機關
    偵辦案件之困難度與犯罪偵查之正確性，所為均有不該。並
    衡酌被告林育震犯後坦承犯行，被告曾炳輝則否認犯行之犯
    後態度，復兼衡被告曾炳輝、林育震共同販賣、運輸之毒品
    數量，及被告林育震持有之第一級毒品海洛因數量，均非零
    星少量，販賣之金額亦非寡，惡性相對較重；再考量被告曾
    炳輝、林育震所犯各罪之犯罪動機、目的、手段、參與之情
    節、運輸之第二級毒品幸為警及時查獲，尚未流入市面所生
    之危害程度等情，及被告林育震持有第一級毒品之時間非長
    ，暨被告曾炳輝自述其高職畢業、從事賣車業；被告林育震
    自陳高職畢業、於電子工廠上班之智識程度及生活狀況等等
    一切情狀（見本院卷第449頁），分別量處如附表一「宣告
    刑及沒收欄」、主文第一項、第二項所示之刑，及就被告曾
    炳輝、林育震上開宣告不得易科罰金之部分定其等應執行之
    刑；另就被告林育震宣告得易科罰金部分，諭知易科罰金之
    折算標準如主文第二項所示。
三、沒收部分：
　㈠犯罪所得部分：
　⒈就事實一、㈠部分，劉天佑各次購毒之價金（依附表一所示，
    購毒價金分別為分別為60萬元、100萬元、60萬元、80萬元
    ）業已交由被告林育收受乙節，經證人劉天佑陳述明確，如
    前所述，並有林育震平日筆記列印資料足參。被告林育震復
    供稱已將從劉天佑處取得之款項全數轉交被告曾炳輝，並就
    附表一編號4該次獲得10萬元之工資等語（見偵22944卷第82
    頁、偵26271卷第291至292頁），堪認除上開10萬元外，其
    餘販毒所得最終均由被告曾炳輝實際取得。此部分犯罪所得
    既未扣案，為免被告曾炳輝、林育震坐享犯罪所得，爰依刑
    法第38條第1項前段、第3項規定，就其等此部分各自取得之
    犯罪所得，於附表一所示各罪項下宣告沒收，於全部或一部
    不能沒收時（此部分沒收物為通用貨幣，不生不宜執行沒收
    之物問題)，追徵其價額。
　⒉至事實一、㈢部分，被告林育震已供稱本來應該要有報酬，但
    還沒拿到就被抓了等語（見本院卷第127頁），是此部分上
    不生犯罪所得應予沒收之問題，附此說明。　　
  ㈡扣案物部分：
　⒈扣案如附表二編號1所示之物經鑑定檢出第二級毒品甲基安非
    他命；附表二編號2所示之物經鑑驗則檢出第一級毒品海洛
    因成分，均如前述，分屬查獲之第二級毒品（事實一、㈢部
    分）、第一級毒品（事實一、㈡部分）。爰依毒品危害防制
    條例第18條第1項前段規定，就被告曾炳輝所參與事實一、㈢
    部分，於其此部分罪項下宣告就附表二編號1所示之物均沒
    收銷燬；就被告林育震所參與事實一、㈡㈢部分，於此部分罪
    項下宣告就附表二編號1、2所示之物均沒收銷燬。又盛裝如
    附表二編號1、2所示毒品之各包裝袋，因沾附有毒品而難以
    析離，復無析離之必要與實益，應當整體視為查獲之第一級
    、第二毒品宣告沒收銷燬。另鑑驗耗盡之毒品既滅失，毋庸
    再宣告沒收銷燬。
  ⒉扣案如附表二編號3所示之iPhone手機1支（含門號000000000
    0號sim卡1張），被告林育震已供稱係其所有並供其與被告
    曾炳輝聯繫之用，堪認屬供本案事實一、㈠㈢販賣、運輸毒品
    所用之物，爰依毒品危害防制條例第19條第1 項規定，不問
    屬於犯罪行為人與否，於被告曾炳輝、林育震所參與事實一
    、㈠㈢之罪項下均宣告沒收。
  ⒊扣案如附表二編號4所示之高鐵車票，係被告林育震於事實一
    、㈢所示時間搭乘高鐵自高鐵左營站北上之車票乙節，業據
    被告林育震陳述在卷（見本院卷第438頁），核屬供被告曾
    炳輝、林育震遂行運輸第二級毒品犯行所用之物；另附表二
    編號7、8所示之電子磅秤及分裝袋，被告林育震亦供稱係用
    以分裝毒品所用，與本案犯行所有關聯（見偵22944卷第9頁
    反面、本院卷第438頁），堪認亦屬供被告曾炳輝、林育震
    用以從事事實一、㈠所示販賣毒品時所用之物。爰就此部分
    扣案物，依毒品危害防制條例第19條第1項規定，不問屬於
    犯罪行為人與否，於被告曾炳輝、林育震所參與之各自犯行
    罪項下宣告沒收。
  ⒋至扣案如附表二編號5、6、9、10所示之物，無事證可認與被
    告曾炳輝、林育震本案犯行有直接關聯，均不予宣告沒收。
　㈢按偽造之印章、印文或署押，不問屬於犯人與否，沒收之，
    刑法第219條定有明文。又刑法第219條係採義務沒收主義，
    凡偽造之印章、印文或署押，不論是否屬於犯人所有，苟不
    能證明業已滅失，均應依法宣告沒收（最高法院96年度台上
    字第1310號判決意旨參照）。查被告林育震於附表三所示文
    書上偽造之「薛人登」署名43枚、指印79枚，既無證據證明
    業已滅失，揆諸上開說明，均應依刑法第219條規定宣告沒
    收之。至被告林育震偽造如之附表三編號1、4、6、7、12、
    13、15、18、19及21所示之私文書，均已交付員警或司法人
    員行使，而非屬被告林育震所有之物，故不予宣告沒收。
乙、無罪部分：
一、公訴意旨略以：被告曾炳輝與被告林育震基於持有第一級毒
    品純質淨重10公克以上之犯意聯絡，由曾炳輝於107年8月10
    日前某時許，在不詳地點，向某真實姓名、年籍不詳之成年
    男子取得第一級毒品海洛因28包，於107年8月10日某時許，
    在桃園市蘆竹區聯福街聯福巷某處，委由另名真實姓名、年
    籍不詳之成年男子，將上開第一級毒品海洛因交付與林育震
    藏放在聯福街住處內，自該時起共同持有之。因認被告曾炳
    輝此部分係涉有毒品危害防制條例第11條第3項之持有第一
    級毒品純質淨重10公克以上罪嫌等語。
二、按犯罪事實應依證據認定之，無證據不得認定犯罪事實，刑
    事訴訟法第154 條第2 項、第303 條第3 款分別定有明文。
    次按共同被告具有共犯關係者，雖其證據資料大體上具有共
    通性，共犯所為不利於己之陳述，固得採為其他共犯犯罪之
    證據，然為保障其他共犯之利益，該共犯所為不利於己之陳
    述，除須無瑕疵可指外，且仍應調查其他必要之證據，以察
    其是否與事實相符，不得專憑該項陳述作為其他共犯犯罪事
    實之認定，即尚須以補強證據予以佐證，不可籠統為同一之
    觀察（最高法院100 年度台上字第6592號判決意旨可資參照
    ）。
三、公訴意旨認被告曾炳輝涉有上開持有第一級毒品純質淨重10
    公克以上罪嫌，無非係以證人林育震之證述、新北市政府警
    察局搜索、扣押筆錄及扣押物品目錄表（聯福街住處）、扣
    案如附表二編號2所示之海洛因28包及法務部調查局濫用藥
    物實驗室調科壹字第10723022540 號鑑定書等為其主要論據
    。
四、訊據被告曾炳輝堅詞否認有與被告林育震共同持有附表二編
    號2所示海洛因之犯行，辯稱：伊未曾託人拿海洛因到聯福
    街住處附近給林育震等語。查：
　㈠證人林育震雖於警詢證稱：附表二編號2之海洛因28包是「妥
    當」於107年8月10日叫一個陌生男子坐計程車拿來毒品倉庫
    （指聯福街住處）旁之停車場給伊，是「妥當」準備拿拿來
    賣的（見偵22944卷第9頁反面）；於偵查中證稱：是曾炳輝
    在107年8月10日叫伊去聯福街住處的停車場，拿海洛因磚等
    語（見偵22944卷第64頁反面）。然嗣於於本院審理中改稱
    ：附表二編號2的海洛因有人搭計程車來聯福巷巷尾拿給伊
    ，伊放在聯福街住處，是「哲哥」叫人送來的等語（見本院
    卷第403頁）。而林育震於本院審理中翻異前詞，改稱係受
    「哲哥」指示而為本案相關犯行等語，雖無可採，業如上述
    。然其於警詢、偵查中之證述，本質上仍屬共犯之陳述，揆
    諸上開法律解釋，自需有其餘補強證據以確認其陳述是否屬
    實。
　㈡惟觀以起訴書所載相關證據，其中新北市政府警察局搜索、
    扣押筆錄及扣押物品目錄表（聯福街住處）所載之扣案物，
    以及上開法務部調查局濫用藥物實驗室調科壹字第10723022
    540 號鑑定書，僅能證明扣案附表二編號2所示物確屬第一
    級毒品海洛因，且純質淨重達10公克以上，無法推論即係由
    被告曾炳輝出面取得上開海洛因28包，並指示不詳之人送交
    予被告林育震持有。
　㈢另林育震之平日筆記列印資料雖有記載「0810-停車場跟很小
    心的拿20方」等詞（見偵22944卷第16頁），然該筆記內容
    未提及指涉被告曾炳輝之「哥」等文字，復欠缺林育震以外
    之證人證述或監視錄影畫面、通聯記錄等事證，尚難單以該
    筆記內容，而認已足補強證人林育震前開不利於被告曾炳輝
    之證述，並使本院達到無合理懷疑被告曾炳輝涉犯此部分罪
    行之程度，自難逕謂被告曾炳輝確有公訴意旨所指持有第一
    級毒品純質淨重10公克以上之行為。
五、綜上，檢察官此部分所舉前開事證，經綜合評價調查證據之
    結果，認尚未達於通常一般之人均不致有所懷疑，而得確信
    被告曾炳輝確有公訴意旨所指持有第一級毒品純質淨重10公
    克以上犯行之程度，本院尚無從形成有罪確信之心證。此外
    ，復無其他積極證據足資證明被告曾炳輝涉有公訴意旨所指
    之持有第一級毒品純質淨重10公克以上罪之犯行，揆諸前揭
    法律規定及判決意旨，自應就此部分為被告曾炳輝無罪之諭
    知。
丙、公訴不受理部分：
一、公訴意旨另略以：被告曾炳輝於108年8月17日晚間某時許，
    在屏東縣屏東市自由路某處，以玻璃球燒烤方式，施用第二
    級毒品甲基安非他命1次。因認被告曾炳輝此部分係涉犯毒
    品危害防制條例第10條第2項之施用第二級毒品罪嫌等語。
二、起訴之程序違背規定者，應諭知不受理之判決，刑事訴訟法
    第303條第1款定有明文。所謂起訴程序違背規定，係指檢察
    官提起公訴之訴訟行為於程序上有違法律之規定而言。而提
    起公訴之訴訟行為是否於程序上有違法律規定，原則上固以
    起訴時所存在之事項及法律規定為判斷，惟檢察官起訴後始
    發生之情事變更事由，致法院不能為實體審理者，亦屬「起
    訴之程序違背規定」（最高法院109年度台上字第3826號判
    決同此見解）。經查：
  ㈠被告曾炳輝行為後，毒品危害防制條例第20條第3項及第23條
    第2項規定於109年1月15日修正公布，於同年7月15日生效施
    行。本次修正係調整觀察、勒戒或強制戒治執行完畢後，應
    再次觀察、勒戒或應逕行起訴之期間。依同條例第35條之1
    第1款規定，於新法修正施行後，應依修正後之規定處理，
    故本案應適用修正後之規定。
  ㈡依修正後毒品危害防制條例第20條第3 項規定，犯毒品危害
    防制條例第10條之罪者，經法院裁定令入勒戒處所觀察、勒
    戒執行完畢釋放後，3 年後再犯同條之罪者，適用同條第1
    項及第2 項有關觀察、勒戒及強治戒治之規定。所謂「3 年
    後再犯」，只要本次再犯距最近1 次觀察、勒戒或強制戒治
    執行完畢釋放，已逾3 年者，即該當之，不因其間有無犯第
    10條之罪經起訴、判刑或執行而受影響（最高法院109 年度
    台上大字第3826號裁定同此見解）。
  ㈢又毒品危害防制條例對於施用毒品者所採醫療化處遇，除前
    開觀察、勒戒及強制戒治處分規定外，另有同條例第24條之
    附命完成戒癮治療之緩起訴處分。若施用毒品者本次所犯，
    距最近一次觀察、勒戒或強制戒治執行完畢釋放後已逾3 年
    ，檢察官得本於立法者所賦與之權限，裁量是否聲請法院裁
    定觀察、勒戒，或依職權為附命完成戒癮治療之緩起訴處分
    ；亦即聲請法院裁定命入勒戒處所觀察、勒戒，並非檢察官
    所得採取之唯一途徑。如檢察官未曾就此部分進行裁量，法
    院自不能僭越檢察官之職權，逕對施用毒品者裁定應予觀察
    、勒戒。
  ㈣被告曾炳輝前於97年間，因施用毒品案件，經臺灣屏東地方
    法院以97年度毒聲字第175號裁定送觀察、勒戒後，認有繼
    續施用毒品之傾向，再經同院以97年度毒聲字第559號裁定
    令入勒戒處所施以強制戒治，於98年8月10日停止處分出監
    ，並於98年8 月24日強制戒治期滿等情，有臺灣高等法院被
    告前案紀錄表在卷可按（見本院卷第31至57頁）。是被告曾
    炳輝本次涉犯施用毒品罪嫌之行為時點，距前次觀察、勒戒
    及強制戒治執行完畢之時間，已逾3 年，縱其於上開觀察、
    勒戒及強制戒治執行完畢後，雖曾因施用毒品案件受刑事追
    訴處罰，依前開法律規定及說明，仍應依現行毒品危害防制
    條例之規定，由檢察官重啟處遇程序，視個案情形，裁量予
    以「觀察、勒戒」或為「附命完成戒癮治療緩起訴處分」。
    本案檢察官起訴時，未及適用修正後之規定，就上開處遇方
    式進行裁量，依前開說明，檢察官此部分之起訴程序違背規
    定，且無從補正，應諭知不受理判決。
丁、被告林育震就事實一、㈠㈢部分所示犯行，究係受被告曾炳輝
    抑或「哲哥」之指示而為乙節，於本院審理中具結為與偵查
    中具結相異之證述，顯就本件案情有關之重大關係事項有矛
    盾、虛偽陳述之情。則證人林育震上開所為有涉犯刑法第16
    8條偽證之嫌，而此既為本院因執行職務所知悉，爰依刑事
    訴訟法第241條之規定，依職權告發，另由檢察官依法處理
    。
據上論斷，應依刑事訴訟法第299 條第1 項前段、第301條、第3
02 條第1款，毒品危害防制條例第11條第3項、第17條第1項、第
18條第1 項前段、第19條第1 項，修正前毒品危害防制條例第4 
條第1項、第2 項、第17條第2項，刑法第2條第1項前段、第11條
、第28條、第55條、第216條、第210條、217條、第47條第1 項
、第41條第1項前段、第51條第5 款、第38條之1 第1 項前段、
第3 項、第219條，判決如主文。
本案經檢察官林珉奭提起公訴，檢察官劉哲名到庭執行職務。
中　　華　　民　　國　 110　　年　　12　　月　　10　　日
                  刑事第四庭  審判長法  官  黃柏嘉
                                    法  官  張家豪
                                    法  官  陳韋如 
以上正本證明與原本無異。
如不服本判決應於收受判決後20日內向本院提出上訴書狀，並應
敘述具體理由。其未敘述上訴理由者，應於上訴期間屆滿後20日
內向本院補提理由書(均須按他造當事人之人數附繕本)「切勿逕
送上級法院」。

                                    書記官　劉貞儀
中　　華　　民　　國　　110 　年　　12　　月　　11　　日
附錄本案論罪科刑法條：
修正施行前毒品危害防制條例第4條：
製造、運輸、販賣第一級毒品者，處死刑或無期徒刑；處無期徒
刑者，得併科新臺幣2 千萬元以下罰金。
製造、運輸、販賣第二級毒品者，處無期徒刑或7 年以上有期徒
刑，得併科新臺幣1 千萬元以下罰金。
製造、運輸、販賣第三級毒品者，處7 年以上有期徒刑，得併科
新臺幣7 百萬元以下罰金。
製造、運輸、販賣第四級毒品者，處5 年以上12年以下有期徒刑
，得併科新臺幣3 百萬元以下罰金。
製造、運輸、販賣專供製造或施用毒品之器具者，處1 年以上7
年以下有期徒刑，得併科新臺幣1 百萬元以下罰金。
前五項之未遂犯罰之。
毒品危害防制條例第10條：
施用第一級毒品者，處 6 月以上 5 年以下有期徒刑。
施用第二級毒品者，處3 年以下有期徒刑。
毒品危害防制條例第11條：
持有第一級毒品者，處3 年以下有期徒刑、拘役或新臺幣5 萬元
以下罰金。
持有第二級毒品者，處2 年以下有期徒刑、拘役或新臺幣3 萬元
以下罰金。
持有第一級毒品純質淨重十公克以上者，處1 年以上7 年以下有
期徒刑，得併科新臺幣1 百萬元以下罰金。
持有第二級毒品純質淨重二十公克以上者，處6 月以上5 年以下
有期徒刑，得併科新臺幣70萬元以下罰金。
持有第三級毒品純質淨重二十公克以上者，處3 年以下有期徒刑
，得併科新臺幣30萬元以下罰金。
持有第四級毒品純質淨重二十公克以上者，處1 年以下有期徒刑
，得併科新臺幣10萬元以下罰金。
持有專供製造或施用第一級、第二級毒品之器具者，處1 年以下
有期徒刑、拘役或新臺幣1 萬元以下罰金。

附表一、（被告曾炳輝、林育震共同販賣第一級、第二級毒品部
分）
編號    交易時間          交易地點          交易毒品種類/數量    交易價格（新臺幣） 林震平日筆記內容  宣告刑及沒收             筆記內容意義（林育震證述）   1                           107年7 月27日晚間7時許                                                            桃園市○○區○○○路000 號貴族世家牛排館停車場                                        第二級毒品甲基安非他命（起訴書誤載為海洛因，經檢察官當庭更正，見本院卷第444 頁）2 公斤    60萬元                                                                            727-2硬，內壢環中東貴族-佑哥（收60）     曾炳輝共同販賣第二級毒品，累犯，處有期徒刑玖年。扣案如附表二編號三、七、八所示之物沒收；未扣案之犯罪所得新臺幣陸拾萬元沒收，於全部或一部不能沒收時，追徵其價額。 林育震共同販賣第二級毒品，處有期徒刑貳年肆月。扣案如附表二編號三、七、八所示之物沒收。      曾炳輝指示林育震在107年7月27日攜帶2公斤甲基安非他命前往桃園環中東路貴族世家牛排停車場，交給「佑哥」劉天佑（見偵22944卷第76頁反面）   2                 107年7 月27日晚間10時許                                 桃園市○○區○○○路000 號貴族世家牛排館停車場             第一級毒品海洛因175公克、第二級毒品甲基安非他命1公斤      100萬元                                                 727-1方1硬- 貴族佑哥（收100）          曾炳輝共同販賣第一級毒品，累犯，處有期徒刑拾捌年。扣案如附表二編號三、七、八所示之物沒收；未扣案之犯罪所得新臺幣壹佰萬元沒收，於全部或一部不能沒收時，追徵其價額。 林育震共同販賣第一級毒品，處有期徒刑陸年陸月。扣案如附表二編號三、七、八所示之物沒收。      曾炳輝指示林育震在107年7月27日去桃園環中東路貴族世家牛排停車場和劉天佑交易，林育震交給劉天佑350公克海洛因、1公斤安非他命，劉天佑交付林育震100萬元貨款（見偵22944卷第76頁反面至77頁）   3                 107年8 月22日晚間某時許                                 桃園市○○區○○路○段000 號台茂購物中心地下3 樓停車場      第二級毒品甲基安非他命1.5 公斤                            60萬元                                                 0822- 台茂給牛排1.5硬，他給我100W             曾炳輝共同販賣第二級毒品，累犯，處有期徒刑捌年拾月。扣案如附表二編號三、七、八所示之物沒收；未扣案之犯罪所得新臺幣陸拾萬元沒收，於全部或一部不能沒收時，追徵其價額。 林育震共同販賣第二級毒品，處有期徒刑貳年貳月。扣案如附表二編號三、七、八所示之物沒收。      曾炳輝指示林育震在107年8月22日攜帶1.5公斤甲基安非他命前往台茂購物中心給劉天佑，劉天佑給林育震100萬元（見偵22944卷第82頁）   4                                   107年8 月25日晚間某時許                                                                                       桃園市○○區○○○路 000 ○000號肯德基停車場                                                                     第一級毒品海洛因350公克                                                                                       80萬元                                                                                                       0825炸雞給他1 方，他給我80W ，哥哥給我 10W ，跟阿凱吃飯        曾炳輝共同販賣第一級毒品，累犯，處有期徒刑拾柒年陸月。扣案如附表二編號三、七、八所示之物沒收；未扣案之犯罪所得新臺幣柒拾萬元沒收，於全部或一部不能沒收時，追徵其價額。 林育震共同販賣第一級毒品，處有期徒刑陸年。扣案如附表二編號三、七、八所示之物沒收；未扣案之犯罪所得新臺幣拾萬元沒收，於全部或一部不能沒收時，追徵其價額。      曾炳輝指示林育震在107年8月25日拿350公克海洛因去桃園環中東路之肯德基給劉天佑，劉天佑給林育震80萬元，曾炳輝在交易結束後到場，給林育震10萬元工資，之後林育震就和友人「阿凱」吃飯（見偵22944卷第82頁）  

附表二、
編號 扣押地點    項目    數量           說明               備註        1                                                     桃園市○○區○○○路0 段0 號B1                                                                                                    甲基安非他命（含包裝袋）                                                                                                                                             3包                                       經檢視均為白色晶體，驗前總毛重2,533.05公克，驗前總淨重2,475.66公克，取0.44公克鑑定用罄，驗餘毛重2,532.61公克。 檢出第二級毒品甲基安非他命，純度約93%，驗前純質淨重2,302.36公克。 內政部警政署107 年11月7 日刑鑑字第1070088591號鑑定書（見偵22944卷第144頁及反面）                                                                                                                                                    3包                                            經檢視均為淡黃色晶體，  驗前總毛重3,040.59公克  ，驗前總淨重2,983.20公  克，取0.65公克鑑定用罄  ，驗餘毛重3,039.94公克  。                   ②檢出第二級毒品甲基安非  他命，純度約96% ，驗前  純質淨重2,863.87公克。    2                    桃園市○○區○○街○○巷00號4樓                海洛因（含包裝袋）                                            28包                                合計淨重997.74公克，驗  餘淨重996.62公克，經鑑  驗含第一級毒品海洛因成  分。                 ②純度89.35%，純質淨重89  1.48公克。                法務部調查局濫用藥物實驗室調科壹字第10723022540 號鑑定書（見偵22944卷第97頁）                   3                    桃園市○○區○○○路0 段0 號B1                       白色iPhone手機（含門號0000000000號SIM卡1 張、IMEI：000000000000000號）          1支                                  被告林育震所有，供其與被告曾炳輝聯繫事實一、㈠㈢所示販賣、運輸毒品事宜之用。                                                                                                          見偵22944卷第9頁反面   4  臺灣高鐵車票 1張 事實一、㈡部分，供被告林育震搭車北上之用。 見本院卷第438頁   5  黑色sony手機 1支 被告林育震私人使用，無證據可認與本案犯行有所關聯。 見偵22944卷第9頁反面   6  鑰匙 2串 無證據可認與本案犯行有所關聯。 見偵22944卷第9頁反面、本院卷第438頁   7 桃園市○○區○○街○○巷00號4樓 電子磅秤 2台 供被告林育震分裝毒品所用，與本案販賣毒品犯行有所關聯。    8  分裝袋 3包     9  房屋租賃契約書 1份 與本案犯行無直接關聯。   10 新北市○○區○○路00號旁 手機（無SIM卡） 1支 被告曾炳輝所有，無證據可認與本案犯行有所關聯。 見本院卷第438頁 

附表三、(林育震行使偽造私文書、偽造署押部分）
編號  時間    文件 偽造之欄位  偽造之署押/ 數量    表彰之意思    出處     備註   1 107年9月1日晚間11時35分 臺灣桃園地方檢察署檢察官拘票 「收領人」欄 「薛人登」署名1 枚、指印1 枚 表彰「薛人登已收受拘票之意 偵22944卷第17頁      2 107年9月2日凌晨1時59分 新北市政府警察局刑事警察大隊第1 次調查筆錄 應告知事項之「受詢問人」欄 「薛人登」署名1 枚、指印1 枚 單純表示接受警方詢問、調查之人為「薛人登」 偵22944 卷第7 頁及反面     筆錄末之「受詢問人」欄 「薛人登」署名1 枚、指印1 枚      3 107年9月2日上午11時58分 新北市政府警察局刑事警察大隊第2 次調查筆錄 應告知事項之「受詢問人」欄 「薛人登」署名1 枚、指印1 枚 單純表示接受警方詢問、調查之人為「薛人登」 偵22944卷第8至12頁反面     筆錄內文   「薛人登」署名1 枚、指印1 枚       騎縫處 「薛人登」指印8 枚       筆錄末之「受詢問人」欄 「薛人登」署名1 枚、指印1 枚      4 107年9月2日上午11時50分 新北市政府警察局刑事警察大隊指認犯罪嫌疑人紀錄表   「指認人」欄、指認相片處 「薛人登」署名1 枚、指印4枚 表示「薛人登」有指認編號1、4、5之人之意 偵22944 卷第13至14頁                5 107年9月2日某時 林震筆記    空白處 「薛人登」署名2枚、指印2枚 單純表示該筆記係「薛人登」所有 偵22944 卷第15至16頁     6 107年9月2日凌晨0時 自願受搜索同意書（桃園市○○區○○路0段000號2樓） 「本人」欄   「薛人登」署名1 枚、指印1 枚 表示「薛人登」本人同意搜索桃園市○○區○○路0段000號2樓之意 偵22944 卷第19頁      「受搜索人」欄 「薛人登」署名1 枚、指印1 枚      7 107年9月2日某時 自願受搜索同意書（桃園市○○區○○街○○巷00號4樓） 「本人」欄 「薛人登」署名1 枚、指印1 枚 表示「薛人登」本人同意搜索桃園市○○區○○街○○巷00號4樓之意 偵22944 卷第20頁      「受搜索人」欄 「薛人登」署名1 枚、指印1 枚      8 107年9月1日晚間11時35分 新北市政府警察局刑事警察大隊搜索、扣押筆錄及扣押物品目錄表（桃園市○○區○○○路0 段0 號B1） 「受執行人簽名捺印」欄  「薛人登」署名1 枚、指印1 枚 單純表示警方執行搜索時，受執 行人為「薛人登」，且扣押物品目錄表上所載扣押物之原支配管領人為「薛人登」 偵22944卷第21至23頁 起訴書就編號8至10部分，誤載為「薛人登」署名16枚、指印16枚，應予更正    「受執行人」欄   「薛人登」署名1 枚、指印1 枚       「所有人/ 持有人/保管人」欄 「薛人登」署名5 枚、指印5枚      9 107年9月2日凌晨0時10分 新北市政府警察局刑事警察大隊搜索、扣押筆錄及扣押物品目錄表（桃園市○○區○○路0 段000 號2 樓） 「經受搜索人同意執行搜索」之「受搜索人簽名」欄  「薛人登」署名1 枚、指印1 枚 單純表示警方執行搜索時，受執 行人為「薛人登」，且扣押物品目錄表上所載扣押物之原支配管領人為「薛人登」 偵22944卷第24至25頁反面     「受執行人簽名捺印」欄  「薛人登」署名1 枚、指印1 枚       「受執行人」欄 「薛人登」署名1 枚、指印1 枚             10 107年9月2日凌晨0時35分 新北市政府警察局刑事警察大隊搜索、扣押筆錄及扣押物品目錄表（桃園市○○區○○街○○巷00號4 樓） 「經受搜索人同意執行搜索」之「受搜索人簽名」欄 「薛人登」署名1 枚、指印1 枚 單純表示警方執行搜索時，受執 行人為「薛人登」，且扣押物品目錄表上所載扣押物之原支配管領人為「薛人登」 偵22944卷第26至28頁反面     「受執行人簽名捺印」欄   「薛人登」署名1 枚、指印1 枚       「受執行人」欄  「薛人登」署名1 枚、指印1 枚       「所有人/ 持有人/保管人」欄 「薛人登」署名4枚、指印4枚     11 107年9月1晚間11時25分 新北市政府警察局刑事警察大隊執行逮捕、拘禁告知本人通知書 「被通知人」欄 「薛人登」署名1 枚、指印1 枚 單純表示受警方告知逮捕原因之人為「薛人登」 偵22944卷第47頁     「簽名捺印」欄 「薛人登」署名1 枚、指印1 枚     12 107年9月1晚間11時25分 新北市政府警察局刑事警察大隊執行逮捕、拘禁告知親友通知書 「簽名捺印」欄 「薛人登」署名1 枚、指印1 枚 因「被通知人姓名」欄已記載「不用通知」，足以表示「薛人登」係要求警方無庸將其遭依法拘提之事通知親友之意 偵22944第48頁   13 107年9月2日凌晨1時25分 新北市政府警察局刑事警察大隊勘察採證同意書 「同意人」欄 「薛人登」署名1 枚、指印1 枚 表達「薛人登」願意接受採尿送驗之意 偵22944 卷第49頁   14 107年9月2日晚間8時59分 臺灣桃園地方檢察署107 年9 月2 日訊問筆錄 「受訊問人」欄 「薛人登」署名1 枚 單純表示接受檢察官訊問之人為「薛人登」 偵22944卷第65頁 起訴書就編號14、15部分，誤載為「薛人登」署名1枚，應予更正  15 107年9月2日晚間8時24分 臺灣桃園地方檢察署證人結文 「證人」欄 「薛人登」署名1 枚 表彰「薛人登」瞭解證人偽證罪處罰之規定，並願作證據實陳述之用意 偵22944 卷第66頁   16 107年9月3日上午9時5分 本院107 年訊問筆錄 「受訊問人」欄 「薛人登」署名1 枚 單純表示接受本院訊問之人為「薛人登」 本院聲羈卷第20頁   17 107年9月3日上午9時5分 本院押票(第一聯、第二聯、第五聯） 「被告指印」欄 「薛人登」指印3枚 單純表示為「薛人登」本人 偵22944卷第69頁、本院聲羈卷第21頁、第25頁 起訴書誤載為「薛人登」指印1枚，應予更正  18 107年9月3日上午某時 本院送達證書（檢察官羈押聲請書） 「本人簽名」欄 「薛人登」署名1 枚 表示「薛人登」已收受檢察官羈押聲請書之意  本院聲羈卷第9頁 起訴書漏未記載，經檢察官當庭補充，且為本院審理範圍          19 107年9月3日午上某時 本院送達證書（押票） 「本人簽名」欄 「薛人登」署名1 枚 表示「薛人登」已收受本院押票之意 本院聲羈卷第29頁   20 107年9月11日下午1時42分 新北市政府警察局刑事警察大隊第3 次調查筆錄 應告知事項之「受詢問人」欄 「薛人登」署名1 枚、指印1 枚 單純表示接受警方詢問、調查之人為「薛人登」 偵22944卷第75至83頁     騎縫處  「薛人登」指印24 枚       筆錄末之「受詢問人」欄 「薛人登」署名1 枚、指印1 枚     21 107年9月11日下午1時16分 新北市政府警察局刑事警察大隊指認犯罪嫌疑人紀錄表   ⑴「指認人」欄、指認相片處 「薛人登」署名2 枚、指印2枚 表示「薛人登」指認編號5之人 偵22944卷第84頁反面至85頁 起訴書誤載為「薛人登」署名1枚，應予更正    ⑵騎縫處   「薛人登」指印3 枚 單純表示指認人為「薛人登」           
                          以上共「薛人登」署名43枚、指印79枚